---
title: "atelier 2"
author: "Léonie Villien"
date: "15/10/2019"
output: word_document
---

```{r setup, include=FALSE}
knitr::opts_chunk$set(echo = TRUE)
```

## Les principaux types de vecteurs

Dans R, il existe quatre types fondamentaux de vecteurs :

1. les nombres réels (c’est-à-dire les nombres décimaux que nous utilisons au quotidien),
2. les nombres entiers,
3. les chaînes de caratères (qui correspondent à du texte) et
4. les valeurs logiques ou valeurs booléennes, à savoir "vrai" ou "faux".


```{r}
x <- c(1,2,3)
x
```
```{r}
x <- seq(from=0,to=10,by=0.01)
mean(x)
sd(x)
```

## Including Plots

You can also embed plots, for example:

```{r}
x <- seq(from=0.01,to=10,by=0.01)
plot(x,log(x),type='l',col='blue')
```

Note that the `echo = FALSE` parameter was added to the code chunk to prevent printing of the R code that generated the plot.

```{r}
x <- c(1,2,3)
x
class(x)
y <- c(sqrt(2),sqrt(3),sqrt(5))
y
class(y)
z <- c("pepito","juanito","jorgito")
z
class(z)
```

## Fonction rep()

```{r}
x <- rep("pepito",10)
x
y <- rep(c(sqrt(2),sqrt(3)),5)
y
z <- c(rep("f",25),rep("h",75))
z
```

##• Fonction seq()

```{r}
x <- seq(from=-10,to=10,by=0.01)
length(x)
```

## Valeurs manquantes

```{r}
taille <- c(142,NA,189,156,NA,190)
taille
mean(taille,na="true")
sd(taille,na="true")
is.na(taille)
summary(taille)
```

## L'operateur :

```{r}
x <- seq(from=-100,100,by=2)
x
x[30]
x[30:40]
30:40
1:100
```

## Indexation par condition

```{r}
sexe <- c(rep("f",25),rep("h",75))
sexe
taille <- rnorm(100,165,4)
taille
bd <- data.frame(sexe,taille)
taille.h <- taille[sexe=="h"]
taille.h
taille.f <- taille[sexe=="f"]
taille.f
boxplot(taille.h,taille,taille.f)
mean(taille)
mean(taille.f)
mean(taille.h)
sexe.n <- sexe[taille < 164]
sexe.n
(table(sexe.n)/length(taille))*100
```


















